【裁判字號】    90,交訴,118
【裁判日期】    900828
【裁判案由】    公共危險
【裁判全文】
臺灣高雄地方法院刑事判決                          九十年度交訴字第一一八號
    公  訴  人  臺灣高雄地方法院檢察署檢察官
    被      告  甲○○
右列被告因公共危險案件，經檢察官提起公訴（九十年度偵字第九六五五號）及移送
併案審理（九十年度偵字第一一五０三號），本院判決如左：
    主  文
甲○○駕駛動力交通工具肇事，致人受傷而逃逸，處有期徒刑拾月。緩刑貳年，緩刑
期間付保護管束。
    事  實
一、甲○○於民國九十年一月一日上午七時十分許，駕駛車號ＹＰ－九二九二號自用
    小客車，沿高雄市○鎮區○○路由東往西方向行駛，行經該路段與翠亨路口時，
    理應注意汽車行駛時，應注意車前狀況，採取必要之安全措施，以避免危險之發
    生，而依當時客觀情形：天候晴、日間自然光線、市區道路○○路、路面鋪有柏
    油、乾燥無缺陷、無障礙物、視距良好，及其智識、能力，且依當時情形又無不
    能注意之情事，並無不能注意之情事，竟疏於注意車前狀況，撞及正行經上址欲
    穿越該交岔路口由丙○○所騎乘車號ＸＩＮ─五八九號重型機車，致丙○○人車
    倒地後，受有頭部外傷併腦震盪、下頷骨骨折、門齒缺陷、右第五掌骨骨折等傷
    害（過失傷害部分業經撤回告訴，經檢察官為不起訴處分），惟甲○○於肇事後
    ，僅下車察看丙○○已昏迷倒地，卻未將丙○○送醫急救，反而駕車加速逃逸，
    嗣經路過之拖車司機記下甲○○上開車牌號碼之後面四位數字後，隨即報警至現
    場處理，又經丙○○之父乙○○之鄰人張清溪追查該車去處，後於同日上午十一
    時三十、四十分許，在高雄市○鎮區○○街五六號三樓之甲○○住處附近查獲該
    車，始知上情。
二、案經丙○○訴由台灣高雄地方法院檢察署檢察官偵查起訴。
    理  由
一、訊據被告甲○○矢口否認有駕車肇事逃逸之犯行，辯稱：伊肇事後下車看被害人
    倒地，心生害怕，且伊當時並未攜帶手機，附近亦無公共電話，故伊駕車至距肇
    事地點二、三百公尺遠伊兄家，委其打電話報警，於約距案發時間後二十分鐘又
    折返現場，惟現場已無人云云。惟查，右揭犯罪事實，業據被害人之父乙○○到
    庭指述綦詳，並經證人張清溪到庭結證屬實，復有高雄市○○○○○道路交通事
    故調查報告表、交通事故談話紀錄表各一紙附卷可稽。又證人即高雄市交通大隊
    警員張聖崇於本院調查程序中結證稱：本件交通事故伊有至現場處理，伊在現場
    停留三十分鐘以上，在現場並未見及被告出現等語（見本院九十年八月一日訊問
    筆錄），是被告辯以：伊於案發後二十分鐘內返回現場時已無人云云，不足採信
    。且衡以常情，警方接獲交通事故之通報後，自其現時所在地至肇事地點後，再
    於肇事地點繪製事故現場圖及製作道路交通事故調查報告表、交通事故談話紀錄
    表，所花費之時間甚久，非短時間內即可處理完畢，況本件被害人於肇事後昏迷
    倒地，尚待救護車至現場救援，被告豈會於肇事後二十分鐘之甚短時間內返回現
    場，未見員警正在現場處理本件交通事故？又本院於九十年八月九日至本件交通
    事故之肇事地點勘驗，該肇事地點距被告所稱其兄之住處僅二、三百公尺，此有
    勘驗筆錄一份在卷可憑，被告若因心生畏懼，而驅車駛至距肇事地點不遠之伊兄
    住處請求救援，斷無路過之拖車司機因追趕不及，而僅記下其車牌號碼之後四位
    數字號碼之理，且該等距離無論係駕車或步行，其時間均不須長達二十分鐘之久
    ，而被告於該時間內，均未出面向現場處理之員警供承伊係肇事者一情，直至離
    肇事時間後之三、四小時，由鄰人尋獲該肇事之車輛後，被告始坦承駕車肇事之
    情，基此，綜上各點觀之，在在顯示被告有於肇事後駕車逃逸之畏罪心態，是被
    告所辯，顯係事後圖卸之詞，要無可採。本件事證明確，被告犯行洵堪認定。
二、核被告所為，係犯刑法第一百八十五條之四駕駛動力交通工具肇事致人受傷而逃
    逸罪。爰審酌被告駕車肇事後逃逸，其行為殊不足取，且犯後否認犯行，惟念其
    已與告訴人達成和解，此有和解書一份在卷可查，量處如主文所示之刑，以示懲
    儆。又被告前未曾受有期徒刑以上刑之宣告，因一時失慮，偶罹刑典，事後已與
    告訴人達成和解，經此刑之宣告後，應知警惕而無再犯之虞，本院因認暫不執行
    其刑為當，予以宣告緩刑二年，用啟自新。惟為導正其駕車肇事逃逸之偏差觀念
    ，且依所犯情節認有加以追蹤觀護之必要，爰併依法宣告緩刑期內付保護管束，
    以觀後效。
據上論斷，應依刑事訴訟法第二百九十九條第一項前段，刑法第一百八十五條之四、
第七十四條第一款、第九十三條第一項，判決如主文。
本案經檢察官李門騫到庭執行職務。
中     華     民     國     九十    年      八      月      二十八      日
                    臺灣高雄地方法院交通法庭
                                      法  官  何  悅  芳
右正本證明與原本無異。
如不服本判決，應於判決送達後十日內，向本院提出上訴狀。
                                      書記官  吳  良  美
中     華     民     國     九十    年      八      月      二十八      日
附錄本案論罪科刑法條全文：
刑法第一百八十五條之四
駕駛動力交通工具肇事，致人死傷而逃逸者，處六月以上五年以下有期徒刑。


司法院資訊處製作；財團法人民間司法改革基金會備份。
